# 股权转让发生的现金支出与流入在现金流量表中如何列示

提问人：树梢新月弯弯 时间：2016-05-06 16:45:06
股权转让发生的现金支出与流入在现金流量表中如何列示，实收资本的总金额不变，只是通过公司的账务有现金流入流出。

回答人：chenyiwei
这种情况属于代收代付，因为自身权益总额不变，不属于筹资活动，因此可以分别作为收到、支付的其他与经营活动有关的现金处理。如果该资金在本企业帐户中停留的时间很短，也可以采用净额法列报。